臺灣新竹地方法院刑事判決　　　　　　　　　　　　　九十一年度訴字第三五四號
　　公　訴　人　臺灣新竹地方法院檢察署檢察官
　　被　　　告　甲○○
　　被　　　告　丁○○
右列被告等因違反槍砲彈藥刀械管制條例等案件，經檢察官提起公訴（九十一年度偵
字第八五七號），本院判決如左：
    主  文
甲○○未經許可，持有可發射子彈具有殺傷力之改造玩具手槍，處有期徒刑壹年貳月
，併科罰金新台幣伍萬元，罰金如易服勞役，以銀元參佰元即新台幣玖佰元折算壹日
。扣案改造槍枝壹枝（含彈匣壹個，槍枝編號：0000000000）及子彈陸顆
（直徑約十ｍｍ）均沒收。
丁○○攜帶兇器毀壞門扇於夜間侵入住宅竊盜，處有期徒刑壹年。
    事  實
一、甲○○於民國九十一年二月五日凌晨二時許，未經許可，在新竹市○○路犁棧舞
    廳一樓外，自一姓名年籍不詳之成年人處，收受具有殺傷力之仿ＣＯＬＴ廠ＭＫ
    Ⅳ型半自動手槍製造之金屬玩具手槍一枝（含彈匣一個，槍枝管制編號0000
    000000）、具殺傷力之土造子彈八顆（直徑約１０ｍｍ，其中二顆鑑驗時
    試射耗去）及不具殺傷力之子彈十顆（直徑約６ｍｍ，其中二顆鑑驗時試射耗去
    ），並無故持有，旋即將上開改造手槍及子彈攜回位在新竹市○○路九五巷三八
    弄十號七樓之五之租屋處。嗣於九十一年二月六日凌晨四時許，在上開住所為警
    查獲，並扣得上開改造手槍及子彈。
二、丁○○前於七十八年間，因竊盜案件，經台灣高等法院判處有期徒刑二年、刑前
    強制工作，業已於刑前強制工作執行完畢。又於八十四年間，因另犯強盜及收受
    贓物等案件，經台灣台北地方法院判處強盜罪有期徒刑七年六月、贓物罪有期徒
    刑六月，於同年五月十七日經被告撤回向台灣高等法院之上訴而確定，並經定執
    行刑為有期徒刑七年十月。經入監執行後，於八十七年十一月三十日釋放，並接
    續執行另案贓物案件拘役七十日之刑罰，至八十八年二月八日始假釋出獄付保護
    管束，保護管束期間至九十一年九月一日期滿。惟丁○○於假釋期間，猶不知悔
    改，於八十九年六月七日又因準強盜案件，經台灣高等法院以九十年度上訴字第
    一○四號判處有期徒刑三年（均未構成累犯）。丁○○於九十一年二月五日傍晚
    應朋友之邀，至新竹市為友人紋身，並暫住新竹市○○路九五巷三八弄十號七樓
    之五甲○○之住處。於九十一年二月六日凌晨三時三十分許（起訴書誤載為四時
    ），竟意圖為自己不法之所有，攜帶客觀上具有危險性足供兇器使用之不詳工具
    ，侵入同棟大樓之門牌號碼為新竹市○○路九五巷三八弄十號五樓之五之住宅（
    該屋為戊○○、乙○○、丙○○及其他三名同事所承租），毀壞附於房門鋁門之
    紗窗（毀損部分未據告訴），侵入住宅，竊取戊○○所有之牛仔褲一條（內有現
    金新台幣【下同】二千元）及黑色腰包一個、乙○○所有之黑色長褲一條（內有
    現金二十元），得手後，正欲繼續找尋財物之際，適為丙○○發現，丁○○隨即
    將所竊得之黑色腰包丟在房內地上，逃回前開七樓暫住處並拒不出門，戊○○、
    乙○○及丙○○等三人立即報警處理並追趕之，嗣為警趕至現場查獲。
三、案經新竹市警察局第二分局報告台灣新竹地方法院檢察署檢察官偵查起訴。
    理    由
一、訊據被告甲○○對於上開時、地無故持有改造玩具手槍及子彈之事實，坦承不諱
    （參本院九十一年八月十三日之訊問筆錄）。雖其陳稱該手槍及子彈係撿到云云
    ，然本院審酌槍枝及手彈目前均非屬流通之物，且取得不易，價值不低，顯難輕
    易拾獲，是被告甲○○上開所陳，顯與常情不符，委難採信，況此部分亦無解被
    告持有上開改造手槍及子彈之事實。另扣案之槍枝及子彈，經送內政部警政署刑
    事警察局鑑定，有該局九十一年二月二十七日之鑑驗通知書載稱：「改造九０手
    槍壹枝（含彈匣一個，槍枝管制編號為0000000000號）係由仿ＣＯＬ
    Ｔ廠ＭＫⅣ型半自動手槍製造之金屬玩具手槍換裝土造金屬槍管及土造金屬撞針
    改造而成，機械性能良好，可擊發適用子彈，認具殺傷力。其中子彈八顆部分，
    認均係由長約二一ｍｍ、外徑約一一ｍｍ之土造金屬彈殼加裝直徑約一○ｍｍ之
    土造金屬彈頭而成之土造子彈，（其中二顆鑑驗時試射耗去），均可擊發，認具
    殺傷力。」等情在卷可憑。是被告自白經核與事實相符，事證明確，應依法論科
    。
二、訊據被告丁○○則堅詞否認有於上開時、地竊盜之犯行，辯稱：其並未下樓竊取
    財物，係遭人誣陷云云，惟查：被告於上揭時、地進入屋內竊取財物，後為屋主
    發覺始逃逸，並經屋主追趕至前開位於同棟七樓之五號之暫住處之事實，業經證
    人戊○○證稱：「（警方移送被告丁○○於民國九十一年二月六日凌晨四時許，
    至你在新竹市○○路九五巷三八弄十號五樓之五房內行竊，你有沒有親眼看見？
    ）是，是丙○○先發覺有人進入，因為我睡在最靠近門的地方，故我先看到被告
    。（你們房屋何處被破壞？）房門紗窗上的紗網被破壞一個洞，不知道是用何工
    具弄的，當時我們大門還沒有鎖，因為有一個同事還沒有進來。（你們發現之後
    就直接追進去了？）是。當時我們馬上追他，一直追到七樓，我們追到時，竊賊
    剛好將大門關起來，我們在外面一直喊，叫他出來，並馬上報警，約過了五分鐘
    ，竊賊就出來了。（你們幾個人追上去？）三個，我與乙○○及丙○○三人。（
    丁○○有承認他進去你們住處偷牛仔褲及黑色腰包？）當他從大門出來後，我們
    有問他，剛開始他都不承認，但我對他說有看見你，他才承認，當時警察還沒來
    。（尚有何意見？）當時我們的牛仔褲被偷了，也不知道是被放在何處，是經過
    丁○○承認後告訴我們那些東西放在何處，我們才找到失竊的牛仔褲。另外黑色
    腰包丟在我們房間的地上。當時丁○○的套房內只有他一個人而已。」等語（參
    台灣新竹地方法院檢察署九十一年度偵字第八五七號偵查卷第七十三頁）。核與
    證人乙○○證稱：「：：（竊賊從何處逃走？）他是從我們大樓跑下來，從我們
    的房間的門跑進去的，我們的紗門有破損。（你們有跟在丁○○身後追上去？）
    有。（你們幾個人追上去？）三個，我與戊○○及丙○○三人。（丁○○有承認
    他進去你們住處偷牛仔褲及黑色長褲、黑色腰包？）有。是他自己講的。（你們
    三人去找丁○○時，丁○○有沒有生氣或者是說什麼？）有，他一開門出來就很
    兇，拎著包包，說他是彰化的兄弟，後來我們告訴他我們已經報警了，如果你不
    講實話，等一下警察來，就將你抓走，不如你現在告訴我們東西放在何處，我們
    就原諒你，他就對我們說，東西被他從窗戶丟下去。他還向戊○○下跪，請戊○○原諒他，但一下子，警方就到了。」（參上開偵查卷第八十七頁、第八十八頁
    ）等情無訛。本院審酌上開證人均與被告丁○○間，無特殊嫌怨，斷無設詞攀誣
    之理，且本案所竊盜犯行，若非被告丁○○所為，焉能於事發當時，告知前揭證
    人係將竊得物品置於何處，而為之尋獲，故被告上開所辯顯不足採。此外，並有
    贓物領據二紙在卷可證，本案事證明確，自應依法論處。
三、核被告甲○○所為，係犯槍砲彈藥刀械管制條例第十一條第四項未經許可持有可
    發射子彈具有殺傷力改造手槍罪及同法第十二條第四項未經許可持有具有殺傷力
    子彈罪。被告甲○○一行為觸犯前開二罪，為想像競合犯，應從一重之未經許可
    持有可發射子彈具殺傷力之之改造手槍罪處斷。又被告丁○○所行竊之前開住處
    ，於事後發現附於房門鋁門之紗窗遭受毀壞，故應認定被告丁○○於行竊之時，
    應有攜帶利器為之，衡諸常情，應係客觀上有傷人身體或性命，具有危險性之兇
    器，故被告丁○○所為，係犯刑法第三百二十一條第一項第一款、第二款、第三
    款之攜帶兇器毀壞門扇於夜間侵入住宅竊盜罪，再被告丁○○上開一竊盜行為，
    分別侵害被害人乙○○及戊○○之財產法益，為想像競合犯，應從一重之加重竊
    盜罪處斷。爰審酌被告甲○○明知無故持有改造手槍為法所不許，竟仍執意為之
    ，對社會治安危害甚鉅，惟犯後態度良好，坦承犯行，且未曾攜帶外出犯案，數
    量尚非龐大；被告丁○○素行非佳，此有台灣高等法院被告全國前科紀錄表可查
    ，身強體壯不知謀求正當工作賺取報酬，卻為宵小行竊，本案犯罪所生危害及犯
    後飾詞卸責等一切情狀，分別量處如主文所示之刑，被告甲○○部分併就罰金部
    分，諭知易服勞役之折算標準，以資懲儆。至被告甲○○僅單純持有上開改造玩
    具手槍，未曾攜帶外出犯案，且數量尚非龐大，本院認對被告甲○○尚無預防矯
    治其社會危險性之必要，另槍砲彈藥刀械管制條例第十九條強制工作之規定，亦
    於九十年十一月十四日刪除，自不予宣告強制工作，併此敘明。至扣案之改造槍
    枝一枝（含彈匣一個，槍枝管制編號：0000000000）及土造子彈六顆
    （直徑約１０ｍｍ，扣案八顆，其中二顆鑑驗時試射耗去）均係違禁物，爰依刑
    法第三十八條第一項第一款宣告沒收。另扣案之七顆子彈（均由長約２８ｍｍ、
    外徑１１ｍｍ之玩具金屬彈殼加裝直徑約６ｍｍ之鋼珠而成，經試射二顆，均無
    法擊發，認不具殺傷力）、三顆子彈（均由長約２８ｍｍ、外徑１１ｍｍ之玩具
    金屬彈殼加裝直徑約６ｍｍ之塑膠彈丸而成，不具金屬彈頭、不具子彈完整結構
    ，認不具殺傷力），均不具殺傷力，有前揭鑑定報告書可查，是子彈部分，均失
    違禁物之性質，自無庸宣告沒收。再扣案之帽子一頂，尚非供犯罪所用抑非犯罪
    所得之物，而被告丁○○行竊時所攜帶之兇器，因未據扣案，為免執行困難，均
    爰不為沒收之諭知。
據上論結，應依刑事訴訟法第二百九十九條第一項前段、槍砲彈藥刀械管制條例第十
一條第四項、第十二條第四項、刑法第十一條前段、第三百二十一條第一項第一款、
第二款、第三款、第四十二條第二項、第三十八條第一項第一款、第五十五條，罰金
罰鍰提高標準條例第二條，現行法規所定貨幣單位折算新台幣條例第二條，判決如主
文。
本經檢察官林佳穎到庭執行職務。
中       華        民      國      九十一  年    八    月    三十      日
                                       臺灣新竹地方法院刑事第一庭
                                           法  官    彭  淑  苑
右正本證明與原本無異。
如不服本判決，應於判決送達後十日內向本院提出上訴狀( 應附繕本 )，上訴於
臺灣高等法院。
                                           書記官    饒  興  蘭
中       華        民      國      九十一  年    八    月    三十      日
